Hubungi

davanoalifr@gmail.com

www.linkedin.com/in/davano-alif-ramadhan-680676262 (LinkedIn)

Keahlian Teratas

Adobe Photoshop
Figma (Software)
Microsoft Visual Studio Code

Davano alif Ramadhan

Full Stack Web Developer

Sidoarjo, Jawa Timur, Indonesia

Ringkasan

Saya adalah seorang Full-Stack Developer yang memiliki passion dalam pengembangan aplikasi web dari sisi front-end hingga back-end. Dengan keahlian dalam HTML, CSS, dan JavaScript, saya mampu menciptakan antarmuka web yang menarik dan responsif.

Di sisi back-end, saya berpengalaman menggunakan PHP dengan framework Laravel untuk membangun sistem yang andal dan scalable. Saya juga terampil dalam framework modern seperti React.js dan Next.js, memungkinkan saya untuk mengembangkan aplikasi web yang interaktif dan performa tinggi.

Saya terus berusaha untuk belajar dan berkembang dalam dunia teknologi agar dapat memberikan solusi terbaik untuk setiap proyek yang saya kerjakan.

089616915841

Pengalaman

Pekerja Lepas

Freelance

November 2023 - Present (1 tahun 2 bulan)

Freelance pembuatan web seperti company profil, portofolio, CRUD dan lainnya

HIMSI ITATS

DIVISI IPTEK

Agustus 2023 - Present (1 tahun 5 bulan)

Masuk Divisi IPTEK himpunan sistem informasi

muatmuat by PT AZlogistik

QA/QC

Agustus 2023 - September 2023 (2 bulan)

Surabaya Developer Divisi Desain Grafis Januari 2023 - Februari 2023 (2 bulan)

Tim desain Grafis Surabaya dev

PT. Digital Solusi Master Programmer Juni 2022 - Juli 2022 (2 bulan)

Lina digital printing
Desain Grafis
Desember 2020 - Februari 2021 (3 bulan)

Pendidikan

Institut Teknologi Adhi Tama Surabaya Mahasiswa, Sistem informasi · (2022)